ru: Дом и сад > Кухня и сервировка стола > Кухонная утварь > Кухонные слайсеры: Приспособления для нарезки яблок; Приспособления для нарезки сыра; Яйцерезки; Терки для нарезки
lt-LT: Namai ir sodas > Virtuvė ir valgomasis > Virtuvės įrankiai > Virtuvinės pjaustyklės: Obuolių pjaustyklės; Sūrio pjaustyklės; Kiaušinių pjaustyklės; Mandolina pjaustyklės
ja: ホーム・ガーデン > キッチン・ダイニング > キッチン用品・調理器具 > キッチンスライサー: りんごスライサー; チーズスライサー; 卵スライサー; マンドリンスライサー
tr: Ev ve Bahçe > Mutfak ve Yemek > Mutfak Gereçleri ve Aletleri > Mutfak Dilimleyiciler: Elma Dilimleyiciler; Peynir Dilimleyiciler; Yumurta Dilimleyiciler; Mandolin Dilimleyiciler
fr: Maison et jardin > Arts de la table et arts culinaires > Ustensiles et accessoires de cuisine > Trancheuses de cuisine: Coupe-pommes; Coupe-fromage; Coupe-œufs; Mandolines
fi: Koti ja puutarha > Keittiö ja ruokailu > Keittiövälineet ja tarvikkeet > Keittiön siivutuskoneet: Omenan siivutuskoneet; Juustohöylät; Munaleikkurit; Mandoliinileikkurit
hu: Otthon és kert > Konyha és étkező > Konyhai eszközök és edények > Konyhai szeletelők: Almaszeletelők; Sajtszeletelők; Tojásszeletelők; Mandoline szeletelők
zh-CN: 家居与园艺 > 厨房/餐厅 > 厨房工具/用具 > 食品切片机: 苹果切片器; 奶酪切片器; 鸡蛋切片器; 曼陀林切片器
en: Home & Garden > Kitchen & Dining > Kitchen Tools & Utensils > Kitchen Slicers: Apple Slicers; Cheese Slicers; Egg Slicers; Mandoline Slicers
pt-PT: Casa e jardim > Cozinha e refeições > Ferramentas e utensílios de cozinha > Cortadores de cozinha: Fatiadores de maçã; Fatiadores de queijo; Fatiadores de ovos; Fatiadores Mandoline
zh-TW: 居家和庭園 > 廚房與餐廳 > 廚房工具和用具 > 廚房切菜器: 蘋果切片器; 起司切片器; 切蛋器; 蔬果刨片機
cs: Dům a zahrada > Kuchyně a jídelny > Kuchyňské nástroje a vybavení > Kuchyňské kráječe: Kráječe jablek; Kráječe na sýr; Kráječe vajec; Mandolíny na krájení
ko: 가정/원예 용품 > 주방/식탁 > 주방용품 > 주방용 슬라이서: 사과 슬라이서; 치즈 슬라이서; 계란 슬라이서; 만돌린 슬라이서
es: Casa y jardín > Cocina y comedor > Herramientas y utensilios de cocina > Cortadoras de cocina: Cortadores de manzana; Rebanadores de queso; Cortadores de huevos; Mandolinas de cocina
it: Casa e giardino > Cucina e pranzo > Strumenti e utensili cucina > Affettatrici da cucina: Affettatrici di mele; Affettatrici per formaggio; Affettauova; Affettatrici Mandoline
bg-BG: Дом и градина > Кухня и трапезария > Кухненски инструменти и прибори > Кухненски резачки: Уреди за рязане на ябълки; Уреди за рязане на сирене; Уреди за рязане на яйца; Уреди за рязане тип „Мандолина“
pt-BR: Casa e jardim > Produtos de cozinha e aparelhos de jantar > Ferramentas e utensílios de cozinha > Fatiadores para cozinha: Fatiadores de maçã; Fatiadores de queijo; Fatiadores de ovos; Fatiadores tipo mandolina
ro-RO: Casă și grădină > Bucătărie și sufragerie > Instrumente și ustensile de bucătărie > Aparate de feliat de bucătărie: Tăietoare pentru mere; Feliatoare de brânză; Tăietoare pentru ouă; Răzătoare tip mandolină
hr-HR: Dom i vrt > Kuhinja i blagovaonica > Kuhinjski alati i pribor > Kuhinjski rezači: Rezači za jabuke; Rezači za sir; Rezači za jaja; Mandolina rezači
vi: Nhà và vườn > Phòng bếp và phòng ăn > Dụng cụ nhà bếp > Dụng cụ cắt thái: Khuôn cắt táo; Dao Cắt Phô Mai; Khuôn cắt trứng; Bàn bào cắt đa năng
pl: Dom i ogród > Kuchnia i jadalnia > Narzędzia i sprzęty kuchenne > Krajalnice kuchenne: Wykrawacze do jabłek; Nożyki do sera; Krajalnice do jajek; Mandoliny kuchenne
sv: Hem och trädgård > Kök och matsal > Köksverktyg och köksgeråd > Köksskivare: Äppelskivare; Osthyvlar; Äggskivare; Mandoliner
th: บ้านและสวน > ห้องครัวและการรับประทานอาหาร > เครื่องมือและเครื่องใช้ในครัว > เครื่องหั่นเนื้อสัตว์สำหรับใช้ในครัว: เครื่องหั่นแอปเปิล; เครื่องหั่นชีส; เครื่องหั่นไข่; เครื่องหั่นแบบแมนโดลิน
nl: Huis en tuin > Keuken en eetkamer > Keukengereedschap > Keukensnijders: Appelsnijders; Kaasschaven; Eiersnijders; Mandolines
el: Σπίτι & κήπος > Κουζίνα & τραπεζαρία > Εργαλεία & σκεύη κουζίνας > Κόφτες κουζίνας: Κόφτες μήλου; Κόφτες τυριού; Κόφτες αυγών; Μαντολίνα κοπής
da: Hjem og have > Køkken og spisestue > Køkkenredskaber > Køkkensnittere: Æbleskærere; Osteslicere; Æggeskærere; Mandolinskærere
nb: Hjem og hage > Kjøkken og spiserom > Kjøkkenverktøy og bestikk > Kjøkkenkniver: Epleskjærere; Osteskjærere; Eggskjærere; Mandolin
de: Heim & Garten > Küche & Esszimmer > Küchenhelfer & -utensilien > Küchenschneidegeräte: Apfelschneider; Käsehobel; Eierschneider; Mandoline
sl-SI: Dom in vrt > Kuhinja in jedilnica > Kuhinjska orodja in pripomočki > Kuhinjski rezalniki: Rezalniki jabolk; Rezalniki za sir; Rezalniki jajc; Rezalniki mandolina
sk-SK: Dom a záhrada > Kuchyňa a jedáleň > Kuchynské náradie a riad > Kuchynské krájače: Krájače jabĺk; Servírovacie nože na syr; Krájače vajec; Krájače mandolína